臺灣基隆地方法院民事判決
110年度訴字第57號
原      告  陸天穎  
訴訟代理人  詹連財律師
被      告  江衍稷即明通食品行




上列當事人間請求給付借款事件，本院於民國110年3月11日言詞
辯論終結，判決如下：
    主  文
被告應給付原告新臺幣壹佰捌拾萬元，及自民國一百零九年十二
月三十一日起至清償日止，按週年利率百分之五計算之利息。
訴訟費用新臺幣壹萬捌仟捌佰貳拾元（除減縮部分外），由被告
負擔。
本判決於原告以新臺幣陸拾萬元供擔保後，得假執行。但被告如
以新臺幣壹佰捌拾萬元為原告預供擔保，得免為假執行。
    事實及理由
一、按訴狀送達後，原告不得將原訴變更或追加他訴，但請求之
    基礎事實同一者、擴張或減縮應受判決事項之聲明者，不在
　　此限，民事訴訟法第255條第1項第2款、第3款定有明文。查
    原告本係起訴請求被告應給付新臺幣（下同）1,900,000元
    ，及自民國109年12月31日起至清償日止，按週年利率百分
    之5計算之利息；嗣則於本院110年3月11日言詞辯論期日，
    減縮其請求之金額為1,800,000元，經查合於上開規定，應
    予准許。
二、原告主張：兩造於107年5月20日簽立「明通食品行借貸契約
    書」（下稱系爭契約），由原告借款2,000,000元予被告，
    契約期限自107年5月20日起至110年5月20日止，年息為50,0
    00元，雙方並約定於110年5月20日到期一次清償2,000,000
    元。而原告業於107年5月24日、5月28日、6月8日、6月14日
    、6月27日，分別以現金400,000元存入「明通食品行」設於
    永豐銀行世貿分行之帳戶。嗣兩造又於109年5月25日將系爭
    契約之還款時間變更為109年12月30日，惟被告僅依約定給
    付二期之利息，並分別於110年1月6日、2月9日各還款100,0
    00元外，剩餘到期之1,800,000元迄未給付。為此，爰依兩
    造間之消費借貸契約之法律關係，提起本件訴訟。並聲明：
    被告應給付原告1,800,000元，及自109年12月31日起至清償
    日止，按週年利率百分之5計算之利息；原告願供擔保，請
    求准為假執行之宣告。
三、被告之答辯：對於原告之請求沒有意見，兩造確有約定於10
    9年12月30日解約還款，但是因為去年市場狀況不佳，導致
    伊無法依約還款，伊希望原告可以給伊一些時間等語。　
四、本院之判斷：
　㈠原告主張之上開事實，業據原告提出系爭契約、永豐銀行帳
    戶交易收執聯、交易明細結果查詢、Line對話紀錄、智行法
    律事務所110年1月14日110年智行字第011401號函、中華郵
    政掛號郵件收件回執影本等件為證，且為被告所不爭執，自
    堪信為真實。
　㈡按稱消費借貸者，謂當事人一方移轉金錢或其他代替物之所
    有權於他方，而約定他方以種類、品質、數量相同之物返還
    之契約。借用人應於約定期限內，返還與借用物種類、品質
    、數量相同之物，民法第474條第1項、第478條前段分別定
    有明文。再按清償期，除法律另有規定或契約另有訂定，或
    得依債之性質或其他情形決定者外，債權人得隨時請求清償
    ，債務人亦得隨時為清償，民法第315條定有明文。又給付
    有確定期限者，債務人自期限屆滿時起，負遲延責任；給付
    無確定期限者，債務人於債權人得請求給付時，經其催告而
    未為給付，自受催告時起，負遲延責任，其經債權人起訴而
    送達訴狀，或依督促程序送達支付命令，或為其他相類之行
    為者，與催告有同一之效力；遲延之債務，以支付金錢為標
    的者，債權人得請求依法定利率計算之遲延利息，但約定利
    率較高者，仍從其約定利率；應付利息之債務，其利率未經
    約定，亦無法律可據者，週年利率為百分之5，民法第229條
    第1項、第2項、第233條第1項、第203條復規定甚明。從而
    ，原告依消費借貸之法律關係，訴請被告給付1,800,000元
    ，及自109年12月31日起至清償日止，按週年利率5%計算之
    利息，為有理由，應予准許。
五、本件第一審裁判費為19,810元，此外別無其他費用支出，爰
    依職權確定前開訴訟費用19,810元，除減縮部分外，其餘18
    ,820元由敗訴之被告負擔。
六、原告陳明願供擔保以聲請宣告假執行，經核尚無不合，爰依
    民事訴訟法第390條第2項之規定，酌定相當之擔保金額宣告
    之；並依同法第392條第2項規定，依職權宣告被告預供擔保
    ，得免為假執行。
七、據上論結，本件原告之訴為有理由，依民事訴訟法第78 條
    、第87條第1項、第390條第2項、第392條第2項，判決如主
    文。　　　　　　　
中　　華　　民　　國　　110 　年　　3 　　月　　25　　日
                  民事庭法　官　周裕暐　　　　　
以上正本係照原本作成
如對本判決上訴，須於判決送達後20日內向本院提出上訴狀。如
委任律師提起上訴者，應一併繳納上訴審裁判費。
中　　華　　民　　國　　110 　年　　3 　　月　　25　　日
                        書記官　謝佳妮